臺灣新北地方法院刑事判決
111年度易字第407號
公  訴  人  臺灣新北地方檢察署檢察官
被      告  李明芳



上列被告因竊盜案件，經檢察官提起公訴（111年度偵字第8959
號），本院判決如下：
    主  文
李明芳犯竊盜罪，處拘役伍拾伍日，如易科罰金，以新臺幣壹仟
元折算壹日。未扣案之夾鏈袋1只(內含現金新臺幣壹仟參佰捌拾
參元、面額貳佰元之遠百抵用券)均沒收，於全部或一部不能沒
收或不宜執行沒收時，追徵其價額。
    事  實
一、李明芳任職於Mega City 板橋大遠百（下稱板橋大遠百，新
    北市○○區○○路00號）8樓樓管，竟意圖為自己不法之所有，
    基於竊盜之犯意，於民國110年11月29日15時41分許，前往
    板橋大遠百8樓之ROXY服飾專櫃內討論DM樣品事宜，卻趁該
    專櫃店長江梅珍不注意之情況下，以徒手之方式竊取江梅珍
    置放於收銀機旁櫃檯上之夾鏈袋1只(內含現金新臺幣【下同
    】1,383元、面額200元之遠百抵用券)得手後，隨即離開現
    場。
二、案經江梅珍訴由新北市政府警察局海山分局報告臺灣新北地
    方檢察署檢察官偵查起訴。
    理  由
壹、程序部分
一、按被告以外之人於審判外之言詞或書面陳述，除法律有規定
    者外，不得作為證據；又被告以外之人於審判外之陳述，雖
    不符合同法第159 條之1 至第159 條之4 之規定，但經當事
    人於審判程序同意作為證據，法院審酌該言詞陳述或書面陳
    述作成時之情況，認為適當者，亦得為證據；又當事人、代
    理人或辯護人於法院調查證據時，知有第159 條第1 項不得
    為證據之情形，而未於言詞辯論終結前聲明異議者，視為有
    前項之同意，刑事訴訟法第159 條第1 項及第159 條之5 分
    別定有明文。此係基於證據資料愈豐富，愈有助於真實發現
    之理念，酌採當事人進行主義之證據處分權原則，並強化言
    詞辯論主義，透過當事人等到庭所為之法庭活動，在使訴訟
    程序順暢進行之要求下，承認傳聞證據於一定條件內，得具
    證據適格。其中第2 項之「擬制同意」，因與同條第1 項之
    明示同意有別，實務上常見當事人等係以「無異議」或「沒
    有意見」表示之，斯時倘該證據資料之性質，已經辯護人閱
    卷而知悉，或自起訴書、第一審判決書之記載而了解，或偵
    查、審判中經檢察官、審判長、受命法官、受託法官告知，
    或被告逕為認罪答辯或有類似之作為、情況，即可認該相關
    人員於調查證據時，知情而合於擬制同意之要件（最高法院
    105 年度台上字第2801號、99年度台上字第4817號判決參照
    ）。本判決下列認定事實所引用之卷證所有供述證據，均經
    依法踐行調查證據程序，檢察官、被告李明芳並未主張排除
    前開證據能力（見本院111年度易字第407號卷，下稱本院卷
    ，第48至50頁），且迄於本院言詞辯論終結前均未表示異議
    ，本院審酌前開證據資料製作時之情況，尚無違法不當及證
    明力明顯過低之瑕疵，其書證部分亦無刑事訴訟法第159 條
    之4 之顯有不可信之情況與不得作為證據之情形，且均與本
    案具關連性，認以之作為證據應屬適當，故揆諸上開規定，
    認上揭證據資料均有證據能力。
二、至其餘憑以認定被告犯罪事實之本判決下列所引各項非供述
    證據，查無違反法定程序取得之情，依同法第158 條之4 規
    定反面解釋，亦均有證據能力。
貳、實體部分
一、認定事實所憑之證據及理由
　　訊據被告固坦承有於前揭時間、前往位在板橋大遠百8樓ROX
    Y服飾專櫃內等情，然矢口否認有何竊盜犯行，辯稱：伊沒
    有偷走放在櫃檯的夾鏈袋云云（見本院卷第42頁）。經查：
  ㈠證人即告訴人江梅珍於偵查及本院審理時均證稱：被告係樓
    管，案發當時伊在專櫃內，被告要進來專櫃選DM上的商品，
    被告進來後拿了體溫表要伊簽名，並詢問商品褲子的顏色，
    被告要拿DM比對實品顏色，當時伊站在電腦前方，被告站在
    伊右側，被告簽完體溫表、決定DM上的商品後就離開了，被
    告離開後伊就發現桌上一包東西不見，裡面有現金1,383元
    現金、遠百抵用券以及一張取貨單，那包錢一早就放在櫃檯
    的報表上，被告離開後伊就發現那包錢不見了，之後再也沒
    有出現過等語（見臺灣新北地方檢察署111年度偵字第8959
    號卷，下稱偵卷，第38頁背面；本院卷第45至47頁），相符
    。由前開證人於偵查及本院審理時關於案發當日，ROXY服飾
    專櫃櫃檯的夾鏈袋確實於被告離開後即消失等情大致相符，
    並無矛盾之處。
　㈡又本院於準備程序勘驗「板橋大遠百8樓ROXY服飾專櫃」案發
    時之監視錄影畫面（勘驗筆錄見本院卷第43頁），內容節錄
    如下：　
　⒈畫面時間（下同）15:37:20，一名身穿黑色長袖上衣T-shirt
    之女子即江梅珍及一名身穿白色襯衫外搭黑色西裝外套之女
    子即被告出現在畫面中，此時櫃臺桌上右側之禮券上方放置
    一夾練袋。15:38:37，江梅珍走回櫃臺內左側並拿起桌上手
    機開始上網。15:38:42，被告走至櫃臺內右側即夾練袋前方
    。15:38:43至15:38:51，被告拿取置於一旁之資料夾並持續
    拿在手上，江梅珍雙手使用手機上網。15:38:52至15:38:57
    ，被告右手拿取一原子筆，江梅珍雙手持續使用手機上網。
    15:38:58至15:39:23，江梅珍與被告在談話，談話過程中江
    梅雙手持續使用手機上網。15:39:24至15:39:32，被告左手
    指向左側螢幕或江梅珍手機方向。15:39:33，被告左手收回
    。15:39:34至15:39:55，江梅珍與被告繼續談話，談話過程
    中江梅珍雙手持續使用手機上網。15:39:56，原置於禮券上
    方之夾練袋消失，此時被告左手拿資料夾、右手持筆。15:3
    9:57至15:40:23，江梅珍與被告繼續談話。15:40:24，江梅
    珍走出櫃臺。15:40:35，被告離開畫面。15:37:20至15:40:
    35，江梅珍之手均未伸向夾練袋放置之處。
　⒉觀諸上開「板橋大遠百8樓ROXY服飾專櫃」監視錄影畫面內容
    ，被告確實於案發當時，在「ROXY服飾專櫃」櫃檯前與告訴
    人江梅珍對話、觀看電腦討論DM商品，而被告抵達該專櫃前
    ，該專櫃櫃檯上確實有一夾鏈袋，而被告抵達該專櫃後隨即
    拿取體溫登記表並與告訴人江梅珍討論，告訴人江梅珍全程
    並未有將手往右邊伸拿取夾鏈袋之動作，嗣後被告離開時，
    該夾鏈袋也隨之消失；再前開證人與被告間並無恩怨或糾紛
    （見本院卷第46頁），且衡諸本件被告所涉犯之普通竊盜罪
    之法定刑最重5 年有期徒刑，然證人江梅珍於偵查、本院審
    理時之證詞，均經具結（見偵卷第43頁，本院卷第53頁），
    偽證罪之刑責則為有期徒刑7 年以下，其法定刑顯較本罪為
    重，其當無為誣陷被告而為偽證之可能；渠等證人並無甘冒
    偽證罪之風險無端誣攀被告，為不實之證述之動機與必要，
    是證人江梅珍所為之證詞自屬可信。足認被告確實有如事實
    欄一所示之時間、地點，竊取江梅珍所有之財務乙情，應屬
    真實。又被告空言泛稱其並無犯竊盜犯行，卻始終未見其提
    出任何證據以實其說，認被告所辯均無足採信。
　㈣綜上所述，本案事證已臻明確，被告所辯並無足採信，所涉
    之竊盜犯行堪以認定，自應依法論科。　　
二、論罪科刑
  ㈠核被告所為，係犯刑法第320 條第1 項之竊盜罪。
　㈡爰審酌被告不思以正途賺取所得，竟擅自竊取他人所有物品
    ，任意侵害他人財產法益，所為誠屬不該，又其始終否認犯
    行，飾詞狡辯，其犯後態度非佳，而未見其有任何悔悟之意
    ，兼衡以其犯罪動機、手段，暨衡及其素行、智識程度、家
    庭經濟狀況，爰量處如主文所示之刑，並依其家庭經濟狀況
    ，諭知易科罰金折算標準如主文，以示懲儆。
三、沒收
  ㈠按犯罪所得，屬於犯罪行為人者，沒收之；前2 項之沒收，
    於全部或一部不能沒收或不宜執行沒收時，追徵其價額，刑
    法第38條之1 第1 項前段、第3 項分別定有明文。
  ㈡被告就事實欄一竊得之夾鏈袋1只(內含現金1,383元、面額20
    0元之遠百抵用券)，係被告之犯罪所得，雖未扣案，且未發
    還與告訴人，然並無證據證明業已滅失，仍應依刑法第38條
    之1 第1 項、第3 項宣告沒收，於全部或一部不能沒收或不
    宜執行沒收時，追徵其價額。
據上論斷，應依刑事訴訟法第284 條之1 、第299 條第1 項前段
，判決如主文（本案採判決精簡原則，僅引述程序法條）。
本案經檢察官蔡佳恩偵查起訴，由檢察官陳炎辰到庭執行公訴。
中　　華　　民　　國　　111 　年　　7 　　月　　18　　日
                  刑事第五庭  法   官     賴昱志
上列正本證明與原本無異。
如不服本判決，應於送達後20日內敘明上訴理由，向本院提出上
訴狀，上訴於本院第二審合議庭 (應附繕本) 。其未敘述上訴理
由者，應於上訴期間屆滿後20日內向本院補提理由書「切勿逕送
上級法院」。
                              書記官      傅淑芳
中　　華　　民　　國　　111 　年　　7 　　月　　18　　日
中華民國刑法第320條
（普通竊盜罪、竊佔罪）
意圖為自己或第三人不法之所有，而竊取他人之動產者，為竊盜
罪，處 5  年以下有期徒刑、拘役或50萬元以下罰金。
意圖為自己或第三人不法之利益，而竊佔他人之不動產者，依前
項之規定處斷。
前二項之未遂犯罰之。